ACORDAO-COMPLETO-2349648

ACÓRDÃO DE RELAÇÃO

ACÓRDÃO DE RELAÇÃO 665/2019 ATA 9/2019 - PLENÁRIO

Acórdão 665/2019-TCU-Plenário
	Considerando que, por meio do Acórdão 200/2009-TCU-Plenário, este Tribunal conheceu e negou provimento ao recurso de revisão interposto por Wigberto Ferreira Tartuce contra o Acórdão 2030/2009-TCU-Plenário, retificado pelo Acórdão 3176/2013-TCU-Plenário, por meio do qual esta Corte decidiu julgar irregulares suas contas e condená-lo ao pagamento do débito apurado, solidariamente com outros gestores.
	Considerando que o ora embargante e Marise Ferreira Tartuce já haviam interposto recursos de reconsideração contra o mencionado Acórdão 2030/2009-TCU-Plenário, aos quais se negou provimento por meio do Acórdão 2603/2010-TCU-Plenário; e embargos de declaração em face desta última deliberação rejeitados por meio do Acórdão 39/2012-TCU-Plenário.
	Considerando que o caso em epígrafe não se enquadra na excepcionalidade admitida por esta Corte, no sentido de modificação de julgado por meio de embargos de declaração, com efeitos infringentes, para a correção de erro de fato, uma vez que não se verificou a existência da premissa equivocada alegada pelo embargante.
	Considerando, por fim, que o embargante não aponta, ainda que de forma genérica, quaisquer contradições, obscuridades, omissões ou outros vícios a serem sanados na deliberação atacada.
	Os Ministros do Tribunal de Contas da União ACORDAM, por unanimidade, com fundamento nos arts. 32, inc. II, e 34 da Lei 8.443/1992, bem como art. 287, caput, e 278, §§ 2º e 3º, c/c art. 143, inc. V, "f", ambos do RI/TCU, em não conhecer dos embargos de declaração opostos por Wigberto Ferreira Tartuce (peça 231) , em razão do não preenchimento dos requisitos específicos da espécie recursal eleita; determinar o imediato cumprimento dos acórdãos anteriores, já que novos pleitos não possuem efeito suspensivo; e adotar as medidas a seguir, dando ciência desta deliberação ao recorrente.
1. Processo TC-Processo 003.120/2001-0 (TOMADA DE CONTAS ESPECIAL) 
	1.1. Apensos: Processo 027.960/2012-9 (COBRANÇA EXECUTIVA) ; Processo 027.952/2012-6 (COBRANÇA EXECUTIVA) 
	1.2. Responsáveis: Abdon Soares de Miranda Junior (XXX.670.901-XX) ; Ana Cristina de Aquino Cunha (XXX.109.111-XX) ; Centro de Ensino Unificado de Brasilia Ceub (00.059.857/0001-87) ; Edilson Felipe Vasconcelos (XXX.504.231-XX) ; Marco Aurelio Rodrigues Malcher Lopes (XXX.494.351-XX) ; Marcus Vinícius Lisboa de Almeida (XXX.717.831-XX) ; Marise Ferreira Tartuce (XXX.619.351-XX) ; Marly das Dores Silveira Silva (XXX.731.681-XX) ; Mário Magalhães (XXX.740.701-XX) ; Raquel Villela Pedro (XXX.437.741-XX) ; Sociedade de Educacao e Cultura Caicaras (01.157.591/0001-78) ; Wigberto Ferreira Tartuce (XXX.296.071-XX) 
	1.3. Recorrente: Wigberto Ferreira Tartuce (XXX.296.071-XX) 
	1.4. Secretaria de Trabalho, Emprego e Renda do Distrito Federal - Seter/DF
	1.5. Relator: Ministro Bruno Dantas
	1.6. Representante do Ministério Público: Procuradora-Geral Cristina Machado da Costa e Silva
	1.7. Relator da deliberação recorrida: Ministro Bruno Dantas
	1.8. Unidades Técnicas: Secretaria de Recursos (SERUR) ; Secretaria de Controle Externo da Previdência e da Assistência Social  (SecexPrevi) .
	1.9. Representação legal: Jean Augusto Pereira (39.989/OAB-DF) e outros, representando Wigberto Ferreira Tartuce. 
	1.10. alertar o embargante que novo manejo de recurso poderá lhe ensejar multa, nos termos do entendimento firmado no Acórdão 593/2017-TCU-Plenário, sem prejuízo de ciência à Ordem dos Advogados do Brasil, para apuração de eventual infração disciplinar.

Abdon Soares de Miranda Junior (XXX.670.901-XX); Ana Cristina de Aquino Cunha (XXX.109.111-XX); Centro de Ensino Unificado de Brasilia Ceub (00.059.857/0001-87); Edilson Felipe Vasconcelos (XXX.504.231-XX); Marco Aurelio Rodrigues Malcher Lopes (XXX.494.351-XX); Marcus Vinícius Lisboa de Almeida (XXX.717.831-XX); Marise Ferreira Tartuce (XXX.619.351-XX); Marly das Dores Silveira Silva (XXX.731.681-XX); Mário Magalhães (XXX.740.701-XX); Raquel Villela Pedro (XXX.437.741-XX); Sociedade de Educacao e Cultura Caicaras (01.157.591/0001-78); Wigberto Ferreira Tartuce (XXX.296.071-XX)

BRUNO DANTAS

Ministro Bruno Dantas

TOMADA DE CONTAS ESPECIAL (TCE)

Secretaria de Recursos (SERUR); Secretaria de Controle Externo da Previdência e da Assistência Social  (SecexPrevi).